臺灣板橋地方法院民事裁定           100年度司財管字第27號
聲  請  人  台灣金聯資產管理股份有限公司
法定代理人  沈臨龍
上列聲請人聲請對被繼承人張菊枝選任遺產管理人事件，本院裁
定如下：
    主      文
選任陳俊宏（男、民國○○年○ 月○○日生、身分證統一編號：Ｚ000
000000號）為被繼承人張菊枝（女、民國○○年○ 月○ 日生、身分
證統一編號：Ｚ000000000號、生前最後住所為新北市○○區○○
街32巷45弄15號4 樓、民國93年4 月13日死亡）之遺產管理人。
程序費用由被繼承人張菊枝之遺產負擔。
    理      由
一、按繼承開始時，繼承人之有無不明，而無親屬會議或親屬會
    議未於一個月內選定遺產管理人者，利害關係人或檢察官得
    聲請法院選任遺產管理人，並由法院依公示催告程序，定6
    個月以上之期限，公告繼承人，命其於期限內承認繼承；又
    被繼承人之所有繼承人均拋棄其繼承權者，亦準用關於無人
    承認繼承之規定，民法第1177條、第1178條第2 項、第1176
    條第6 項分別定有明文。
二、本件聲請意旨略以：聲請人為被繼承人張菊枝之債權人，被
    繼承人張菊枝於民國93年4 月13日死亡，繼承人均已拋棄繼
    承權或死亡，是否仍有應繼承之人不明，而其親屬會議並未
    於一個月內選定遺產管理人，致聲請人對上開遺產無法行使
    權利，為確保聲請人之權利，請求鈞院依職權裁定指定陳俊
    宏為被繼承人張菊枝之遺產管理人等語。
三、本件聲請人主張被繼承人張菊枝於93年4 月13日死亡，其所
    有繼承人全部拋棄繼承或死亡，以及該被繼承人之親屬會議
    未於一個月內選定遺產管理人之事實，業據其提出除戶戶籍
    謄本、戶籍謄本、借據、債權讓與證明書、繼承系統表、本
    院99年12月9 日板院輔家科春秀字第083444號函等件為證，
    復經本院依職權調取本院93年度繼字第889 、1273、1395號
    拋棄繼承案宗卷核閱無訛，是認該聲請人之主張自堪信為真
    實。
四、從而，聲請人以利害關係人身分聲請選任被繼承人張菊枝之
    遺產管理人，核與首揭規定尚無不合。又聲請人所聲請選任
    為被繼承人張菊枝遺產管理人之陳俊宏已同意擔任被繼承人
    張菊枝之遺產管理人，並提出同意書1 件在卷可稽。經核陳
    俊宏乃職司地政士，此有、土地登記專業代理人證書、台北
    市地政士開業執照影本為證，其對於遺產管理事件應有瞭解
    ，並就遺產管理人職務之遂行，有所助益，且身為地政士，
    應會秉公辦理，要不致有利害偏頗之虞，為保障債權人之利
    益及期程序之公正、公信起見，本院認以選任陳俊宏地政士
    為被繼承人張菊枝之遺產管理人為適當。
五、至被繼承人張菊枝之繼承人既均拋棄繼承或死亡，其遺產依
    民法第1176條第6 項準用關於無人承認繼承之規定，依同法
    第1185條規定，於清償債權並交付遺贈物後，如有賸餘，應
    歸屬國庫，附予敘明。
六、依非訟事件法第157 條，裁定如主文。
七、如對本裁定抗告須於裁定送達後10日內向本院提出抗告狀。
中    華    民    國   100    年    7     月    15    日
                  家事法庭      司法事務官  游淑婷